【裁判字號】    89,上易,687
【裁判日期】    890229
【裁判案由】    毒品危害防制條例
【裁判全文】

臺灣高等法院臺南分院刑事判決          八十九年度上易字第六八七號       潛
      上  訴  人  臺灣嘉義地方法院檢察署檢察官
      被      告  甲  ○  ○
右列上訴人因被告違反毒品危害防制條例案件，不服臺灣嘉義地方法院八十九年度易
字第一三五號中華民國八十九年二月二十九日第一審判決（起訴案號：臺灣嘉義地方
法院檢察署八十九年度毒偵緝字第四號），提起上訴，及臺灣嘉義地方法院檢察署移
送併案（八十九年度毒偵字第五一二號），本院判決如左：
      主      文
原判決撤銷。
甲○○連續施用第二級毒品，累犯，處有期徒刑拾月。
      事      實
一、甲○○曾於民國（下同）八十三年間因違反麻醉藥品管理條例案件，經臺灣嘉義
    地方法院判處有期徒刑四月如易科罰金以三百元折算一日確定，於八十四年六月
    十日易科罰金執行完畢（構成累犯）；又因施用毒品，經臺灣嘉義地方法院以八
    十七年度毒聲字第五六七號裁定送觀察勒戒後，認無繼續施用毒品之傾向，由臺
    灣嘉義地方法院檢察署檢察官於八十七年十二月七日以八十七年度偵字第七一九
    六號為不起訴處分確定。猶不知悔改，竟基於概括之犯意，於八十八年七月五日
    某時，在嘉義市○○路四三三號三樓三零一室，施用第二級毒品安非他命一次，
    復連續於八十八年十二月三十一日，在嘉義市境內，施用第二級毒品安非他命一
    次。嗣經警於同年七月七日下午一時四十分許，在嘉義市○○路四三三號三樓三
    零一室查獲，經臺灣嘉義地方法院八十八年度毒聲字第一二四七號裁定送臺灣嘉
    義看守所附設勒戒所觀察勒戒後，認有繼續施用毒品之傾向；再於八十八年十二
    月三十一日下午二十二時許，在嘉義市○○○路六六二號查獲。
二、案經嘉義市警察局第二分局報告臺灣嘉義地方法院檢察署檢察官偵查起訴及移送
    併案。
      理      由
一、前揭事實，業據被告甲○○供承不諱，被告經二次採尿送請檢驗結果，均呈安非
    他命陽性反應，有嘉義市衛生局尿水中麻醉藥品委託檢驗報告書、嘉義縣衛生局
    煙毒尿液檢驗單各一紙在卷可稽。又被告前因施用毒品，經原審八十七年度毒聲
    字第五六七號案裁定送觀察勒戒後，認無繼續施用毒品傾向，由臺灣嘉義地方法
    院檢察署檢察官以八十七年度偵字第七一九六號為不起訴處分確定在案，有該裁
    定書、不起訴處分書影本在卷可稽，於不起訴處分確定後五年內再施用第二級毒
    品安非他命，經原審以八十八年度毒聲字第一二四七號裁定送臺灣嘉義看守所附
    設勒戒處所觀察勒戒後，認有繼續施用毒品傾向等情，亦有該所八十九年一月十
    四日嘉所衛文字第九八號函證明書一份附卷足憑，事證明確，被告犯行堪以認定
    。
二、核被告所為係違反毒品危害防制條例第十條第二項之施用第二級毒品罪。先後二
    次行為，時間緊接，所犯罪名相同，顯係出於概括之犯意為之，為連續犯，依刑
    法第五十六條之規定以一罪論，並加重其刑。被告曾於八十三年間因違反麻醉藥
    品管理條例經原審判處有期徒刑四月，如易科罰金以三百元折算一日確定，於八
    十四年六月十日易科罰金執行完畢，有全國刑案查註紀錄表附卷可稽，於五年之
    內再犯本件最重本刑有期徒刑以上之罪，係屬累犯，應依刑法第四十七條之規定
    ，遞加重其刑。原審認為被告罪證明確，因予論罪科刑，固非無見；惟原判決未
    及審酌被告第二次施用第二級毒品犯行，尚有未洽。臺灣嘉義地方法院檢察署移
    送併案部分（八十九年度毒偵字第五一二號），雖未據起訴書載及，惟該部分與
    已載及部分具有連續犯裁判上一罪關係，本院應併案審理。公訴人上訴意旨，執
    以指摘原判決不當，為有理由，自應由本院撤銷改判之。爰審酌被告犯罪之動機
    、目的、手段，犯罪時所受之刺激及其品性、生活狀況、智識程度、犯罪所生之
    損害，及犯罪後態度等一切情狀，量處有期徒刑十月。
三、據上論斷，應依刑事訴訟法第三百六十九條第一項前段、第三百六十四條、第二
    百九十九條第一項前段，毒品危害防制條例第十條第二項、第二十條第二項、第
    三項，刑法第十一條前段、第五十六條、第四十七條，判決如主文。
本案經檢察官劉欽銘到庭執行職務。
中  華  民  國      八  十  九      年      六      月      二十一      日
                                臺灣高等法院臺南分院刑事第五庭
                                    審判長法官  茆    臺    雲
                                          法官  李    文    福
                                          法官  蔡    長    林
右正本證明與原本無異。
不得上訴。
                                    法院書記官  李    培    薇
中  華  民  國      八  十  九      年      六      月      二十二      日
附錄本案論罪科刑法條全文
毒品危害防制條例第十條第二項：施用第二級毒品者，處三年以下有期徒刑。

司法院資訊處製作；財團法人民間司法改革基金會備份。
